臺灣臺中地方法院刑事判決　
111年度交訴字第255號
公  訴  人  臺灣臺中地方檢察署檢察官
被      告  巫雅琪


上列被告因肇事逃逸罪案件，檢察官提起公訴（111年度撤緩偵
字第153號），本院合議庭裁定由受命法官獨任進行簡式審判程
序，判決如下：
    主    文
巫雅琪駕駛動力交通工具發生交通事故，致人傷害而逃逸，處有
期徒刑陸月，如易科罰金，以新臺幣壹仟元折算壹日。
    犯罪事實
一、巫雅琪於民國110年6月18日上午8時49分許，駕駛車牌號碼0
    00-0000號自用小客車，沿臺中市北區崇德路1段與三民路3
    段路口時，本應注意駕駛人駕駛汽車，應遵守道路交通標線
    之指示，並應注意車前狀況，並隨時採取必要之安全措施，
    而依當時情形並無不能注意之情事，竟疏未注意其所行駛車
    道劃設之指向線為直行箭頭（應往錦南街方向直行），貿然
    右轉往五權路方向行駛，適陳怡如騎乘車牌號碼000-000號
    普通重型機車沿崇德路1段往三民路3段方向行駛至該路口，
    兩車發生碰撞，陳怡如當場人、車倒地，致使陳怡如因而受
    有雙上肢及雙下肢多處擦挫傷之普通傷害（過失傷害部分未
    據告訴）。詎巫雅琪於交通事故發生後，明知駕駛車輛肇事
    致人受傷，應即採取救護或其他必要措施，並向警察機關報
    告，而不得逕行駛離，竟基於駕駛動力交通工具發生交通事
    故，致人受傷而逃逸犯意，未報警前來處理，亦未呼叫救護
    車到場施救，亦未留下姓名、電話或其他足以辨別姓名、年
    籍之聯絡方式予陳怡如，即駕駛上揭自用小客車逃逸。嗣經
    警獲報至現場處理，循線查悉上情。
二、案經臺中市政府警察局第二分局報告臺灣臺中地方檢察署檢
    察官偵查起訴。
    理    由
一、本案被告巫雅琪所犯為死刑、無期徒刑、最輕本刑為3年以
    上有期徒刑以外之罪，其於準備程序就前揭被訴事實為有罪
    之陳述，經受命法官告知簡式審判程序之旨，並聽取其與公
    訴人之意見後，本院認無不得或不宜改依簡式審判程序進行
    之處，爰依刑事訴訟法第273條之1第1項、第284條之1規定
    ，裁定本案由受命法官獨任進行簡式審判程序，合先敘明。
二、上開犯罪事實，業經被告於偵訊及本院審理時坦承不諱，核
    與被害人陳怡如於警詢、偵訊時陳述情節相符（見第29906
    號偵卷第23至27、41至42、91至93頁），且有員警職務報告
    、中國醫藥大學附設醫院診斷證明書、道路交通事故現場圖
    、道路交通事故調查報告表㈠㈡各1份、現場照片19張、行車
    紀錄器錄影翻拍照片7張、路口監視器錄影翻拍照片9張、車
    輛詳細資料報表、證號查詢駕駛人資料各2份在卷可稽（見
    第29906號偵卷第15、29、33至37、45至54、59至66、71至7
    7頁），足認被告之自白與上開事證相符，堪以採信。本案
    事證明確，被告肇事逃逸犯行堪以認定，應依法論科。
三、論罪科刑
  ㈠核被告所為，係犯刑法第185條之4第1項前段之駕駛動力交通
    工具發生交通事故，致人傷害而逃逸罪。又被告駕駛自用小
    客車行經上開地點，應遵守道路交通標線之指示，並應注意
    車前狀況，並隨時採取必要之安全措施，而依當時情形並無
    不能注意之情事，竟疏未注意及此，貿然右轉，撞及被害人
    陳怡如騎乘機車，致使被害人陳怡如人車倒地且因而受傷，
    被告就本案交通事故具有過失甚明，核無刑法第185條之4第
    2項所規定之情形，自無該規定適用之餘地，附此敘明。
  ㈡爰以行為人之責任為基礎，審酌被告於上午時段，在市區道
    路，駕駛上開車輛疏未注意遵守道路交通標線之指示，且未
    注意車前狀況，並隨時採取必要之安全措施，撞及被害人陳
    怡如騎乘機車，致使被害人陳怡如因而受傷，竟未採取必要
    救護措施或報警處理，逕行駕車離開現場，置被害人陳怡如
    於現場不顧，對於被害人陳怡如身體、現場交通秩序維護造
    成相當程度危害，所為應予非難，並考量被害人陳怡如所受
    傷勢幸非甚重，且被告已與被害人陳怡如達成和解並賠償完
    畢等情（見本院卷第45頁），及被告坦承犯行之犯後態度，
    兼衡其智識程度、生活狀況（詳見本院卷第75頁所示）等一
    切情狀，量處如主文所示之刑，並諭知易科罰金之折算標準
    。
  ㈢又被告雖未曾因故意犯罪受有期徒刑以上刑之宣告，有臺灣
    高等法院被告前案紀錄表1份（見本院卷第79、80頁），然
    本院審酌政府已長期宣導駕駛人駕駛動力交通工具發生交通
    事故致人受傷時，不得逃離現場，被告猶漠視故為上揭犯行
    ，自應予以適當懲罰，始足收警惕之效；又考量被告前經檢
    察官為緩起訴處分在案，卻未履行緩起訴處分條件而經檢察
    官依職權撤銷並提起公訴，足見其不知珍惜國家先前給予自
    新之機會，徒然浪費司法資源。是以，本院綜合上開情節，
    認本案客觀上尚無不適於接受刑罰執行情事，故縱令被告事
    後賠償被害人陳怡如所受損害並獲得其諒解，本院仍認不宜
    宣告緩刑，附此敘明。
據上論斷，應依刑事訴訟法第273條之1第1項、第299條第1項前
段，刑法第185條之4第1項前段、第41條第1項前段，判決如主文
。
本案經檢察官何采蓉提起公訴，檢察官陳敬暐到庭執行職務。
中　　華　　民　　國　　111 　年　　12　　月　　21　　日
                  刑事第四庭  法　官 李怡真
以上正本證明與原本無異。
如不服本判決應於收受送達後20日內向本院提出上訴書狀，並應
敘述具體理由；其未敘述上訴之理由者，應於上訴期間屆滿後20
日內向本院補提理由書（均須按他造當事人之人數附繕本）「切
勿逕送上級法院」。
告訴人或被害人如不服判決，應備理由具狀向檢察官請求上訴，
上訴期間之計算，以檢察官收受判決正本之日起算。
　　　　　                    書記官　林怡君
中　　華　　民　　國　　111 　年　　12　　月　　22　　日
附錄本案論罪科刑法條全文：
中華民國刑法第185條之4
駕駛動力交通工具發生交通事故，致人傷害而逃逸者，處6月以
上5年以下有期徒刑；致人於死或重傷而逃逸者，處1年以上7年
以下有期徒刑。
犯前項之罪，駕駛人於發生交通事故致人死傷係無過失者，減輕
或免除其刑。